Inventaris van de vreemdelingendossiers (jaarblok 2005) van de Immigratie- en Naturalisatiedienst (IND)
Nationaal Archief, Den Haag
- B-dossiers
  - 0511140189, 2005; 927547; omslag
  - 0511140200, 2005; 927548; omslag
  - 0511140208, 2005; 927549; omslag
  - 0511140220, 2005; 927550; omslag
  - 0511140271, 2005; 927551; omslag
  - 0511140283, 2005; 927552; omslag
  - 0511140351, 2005; 927553; omslag
  - 0511140379, 2005; 927554; omslag
  - 0511140405, 2005; 927555; omslag
  - 0511140454, 2005; 927556; omslag
  - 0511140470, 2005; 927557; omslag
  - 0511140501, 2005; 927558; omslag
  - 0511140514, 2005; 927559; omslag
  - 0511140519, 2005; 927560; omslag
  - 0511140524, 2005; 927561; omslag
  - 0511140528, 2005; 927562; omslag
  - 0511140542, 2005; 927563; omslag
  - 0511140566, 2005; 927564; omslag
  - 0511140619, 2005; 927565; omslag
  - 0511140685, 2005; 927566; omslag
  - 0511140721, 2005; 927567; omslag
  - 0511150050, 2005; 927568; omslag
  - 0511150119, 2005; 927569; omslag
  - 0511150197, 2005; 927570; omslag
  - 0511150202, 2005; 927571; omslag
  - 0511150206, 2005; 927572; omslag
  - 0511150221, 2005; 927573; omslag
  - 0511150368, 2005; 927574; omslag
  - 0511150426, 2005; 927575; omslag
  - 0511150509, 2005; 927576; omslag
  - 0511160016, 2005; 927577; omslag
  - 0511160020, 2005; 927578; omslag
  - 0511160142, 2005; 927579; omslag
  - 0511160147, 2005; 927580; omslag
  - 0511160153, 2005; 927581; omslag
  - 0511160157, 2005; 927582; omslag
  - 0511160161, 2005; 927583; omslag
  - 0511160168, 2005; 927584; omslag
  - 0511160170, 2005; 927585; omslag
  - 0511160182, 2005; 927586; omslag
  - 0511160183, 2005; 927587; omslag
  - 0511160188, 2005; 927588; omslag
  - 0511160189, 2005; 927589; omslag
  - 0511160190, 2005; 927590; omslag
  - 0511160191, 2005; 927591; omslag
  - 0511160194, 2005; 927592; omslag
  - 0511170015, 2005; 927593; omslag
  - 0511170029, 2005; 927594; omslag
  - 0511170030, 2005; 927595; omslag
  - 0511170035, 2005; 927596; omslag
  - 0511180033, 2005; 927597; omslag
  - 0511180071, 2005; 927598; omslag
  - 0511180150, 2005; 927599; omslag
  - 0511180171, 2005; 927600; omslag
  - 0511180207, 2005; 927601; omslag
  - 0511180279, 2005; 927602; omslag
  - 0511180311, 2005; 927603; omslag
  - 0511180322, 2005; 927604; omslag
  - 0511180356, 2005; 927605; omslag
  - 0511210010, 2005; 927606; omslag
  - 0511210069, 2005; 927607; omslag
  - 0511210080, 2005; 927608; omslag
  - 0511210101, 2005; 927609; omslag
  - 0511210144, 2005; 927610; omslag
  - 0511210150, 2005; 927611; omslag
  - 0511210152, 2005; 927612; omslag
  - 0511210157, 2005; 927613; omslag
  - 0511210165, 2005; 927614; omslag
  - 0511210180, 2005; 927615; omslag
  - 0511210265, 2005; 927616; omslag
  - 0511210289, 2005; 927617; omslag
  - 0511210317, 2005; 927618; omslag
  - 0511210319, 2005; 927619; omslag
  - 0511210384, 2005; 927620; omslag
  - 0511210477, 2005; 927621; omslag
  - 0511210505, 2005; 927622; omslag
  - 0511210519, 2005; 927623; omslag
  - 0511210521, 2005; 927624; omslag
  - 0511210528, 2005; 927625; omslag
  - 0511210550, 2005; 927626; omslag
  - 0511220004, 2005; 927627; omslag
  - 0511220026, 2005; 927628; omslag
  - 0511220182, 2005; 927629; omslag
  - 0511220203, 2005; 927630; omslag
  - 0511220211, 2005; 927631; omslag
  - 0511220217, 2005; 927632; omslag
  - 0511220234, 2005; 927633; omslag
  - 0511220267, 2005; 927634; omslag
  - 0511220422, 2005; 927635; omslag
  - 0511230006, 2005; 927636; omslag
  - 0511230024, 2005; 927637; omslag
  - 0511230084, 2005; 927638; omslag
  - 0511230126, 2005; 927639; omslag
  - 0511230185, 2005; 927640; omslag
  - 0511230306, 2005; 927641; omslag
  - 0511240042, 2005; 927642; omslag
  - 0511240087, 2005; 927643; omslag
  - 0511240106, 2005; 927644; omslag
  - 0511240118, 2005; 927645; omslag
  - 0511240134, 2005; 927646; omslag
  - 0511240225, 2005; 927647; omslag
  - 0511240309, 2005; 927648; omslag
  - 0511240356, 2005; 927649; omslag
  - 0511240364, 2005; 927650; omslag
  - 0511250012, 2005; 927651; omslag
  - 0511250018, 2005; 927652; omslag
  - 0511250047, 2005; 927653; omslag
  - 0511250048, 2005; 927654; omslag
  - 0511250123, 2005; 927655; omslag
  - 0511250234, 2005; 927656; omslag
  - 0511280006, 2005; 927657; omslag
  - 0511280092, 2005; 927658; omslag
  - 0511290050, 2005; 927659; omslag
  - 0511290053, 2005; 927660; omslag
  - 0511290088, 2005; 927661; omslag
  - 0511290089, 2005; 927662; omslag
  - 0511290091, 2005; 927663; omslag
  - 0511290121, 2005; 927664; omslag
  - 0511290138, 2005; 927665; omslag
  - 0511290237, 2005; 927666; omslag
  - 0511290259, 2005; 927667; omslag
  - 0511290301, 2005; 927668; omslag
  - 0511290322, 2005; 927669; omslag
  - 0511300002, 2005; 927670; omslag
  - 0511300113, 2005; 927671; omslag
  - 0511300154, 2005; 927672; omslag
  - 0511300160, 2005; 927673; omslag
  - 0511300164, 2005; 927674; omslag
  - 0511300189, 2005; 927675; omslag
  - 0511300215, 2005; 927676; omslag
  - 0511300230, 2005; 927677; omslag
  - 0511300232, 2005; 927678; omslag
  - 0511300285, 2005; 927679; omslag
  - 0511300288, 2005; 927680; omslag
  - 0511300313, 2005; 927681; omslag
  - 0511300397, 2005; 927682; omslag
  - 0511300484, 2005; 927683; omslag
  - 0512010019, 2005; 927684; omslag
  - 0512010034, 2005; 927685; omslag
  - 0512010046, 2005; 927686; omslag
  - 0512010078, 2005; 927687; omslag
  - 0512010114, 2005; 927688; omslag
  - 0512010185, 2005; 927689; omslag
  - 0512010288, 2005; 927690; omslag
  - 0512010362, 2005; 927691; omslag
  - 0512020024, 2005; 927692; omslag
  - 0512020027, 2005; 927693; omslag
  - 0512020048, 2005; 927694; omslag
  - 0512020053, 927695; omslag
  - 0512020059, 927696; omslag
  - 0512020064, 2005; 927697; omslag
  - 0512020068, 2005; 927698; omslag
  - 0512020073, 2005; 927699; omslag
  - 0512020075, 2005; 927700; omslag
  - 0512020076, 2005; 927701; omslag
  - 0512020086, 2005; 927702; omslag
  - 0512020092, 2005; 927703; omslag
  - 0512020094, 2005; 927704; omslag
  - 0512020108, 2005; 927705; omslag
  - 0512020130, 2005; 927706; omslag
  - 0512020350, 2005; 927707; omslag
  - 0512050023, 2005; 927708; omslag
  - 0512050025, 2005; 927709; omslag
  - 0512060014, 2005; 927710; omslag
  - 0512060045, 2005; 927711; omslag
  - 0512060053, 2005; 927712; omslag
  - 0512060061, 2005; 927713; omslag
  - 0512060069, 2005; 927714; omslag
  - 0512060104, 2005; 927715; omslag
  - 0512060125, 2005; 927716; omslag
  - 0512060140, 2005; 927717; omslag
  - 0512060160, 2005; 927718; omslag
  - 0512060241, 2005; 927719; omslag
  - 0512060254, 2005; 927720; omslag
  - 0512060297, 2005; 927721; omslag
  - 0512060381, 2005; 927722; omslag
  - 0512060480, 2005; 927723; omslag
  - 0512060497, 2005; 927724; omslag
  - 0512060520, 2005; 927725; omslag
  - 0512060549, 2005; 927726; omslag
  - 0512070001, 2005; 927727; omslag
  - 0512070079, 2005; 927728; omslag
  - 0512070117, 2005; 927729; omslag
  - 0512070130, 2005; 927730; omslag
  - 0512070214, 2005; 927731; omslag
  - 0512070256, 2005; 927732; omslag
  - 0512080026, 2005; 927733; omslag
  - 0512080058, 2005; 927734; omslag
  - 0512080119, 2005; 927735; omslag
  - 0512080154, 2005; 927736; omslag
  - 0512080176, 2005; 927737; omslag
  - 0512080400, 2005; 927738; omslag
  - 0512080447, 2005; 927739; omslag
  - 0512120064, 2005; 927740; omslag
  - 0512120159, 2005; 927741; omslag
  - 0512120201, 2005; 927742; omslag
  - 0512120218, 2005; 927743; omslag
  - 0512120427, 2005; 927744; omslag
  - 0512120449, 2005; 927745; omslag
  - 0512130043, 2005; 927746; omslag
  - 0512130046, 2005; 927747; omslag
  - 0512130121, 2005; 927748; omslag
  - 0512130243, 2005; 927749; omslag
  - 0512130274, 2005; 927750; omslag
  - 0512140109, 2005; 927751; omslag
  - 0512140238, 2005; 927752; omslag
  - 0512140268, 2005; 927753; omslag
  - 0512140326, 2005; 927754; omslag
  - 0512150343, 2005; 927755; omslag
  - 0512160192, 2005; 927756; omslag
  - 0512190089, 2005; 927757; omslag
  - 0512190173, 2005; 927758; omslag
  - 0512200050, 2005; 927759; omslag
  - 0512200183, 2005; 927760; omslag
  - 0512210017, 2005; 927761; omslag
  - 0512210018, 2005; 927762; omslag
  - 0512210022, 2005; 927763; omslag
  - 0512210023, 2005; 927764; omslag
  - 0512210033, 2005; 927765; omslag
  - 0512210041, 2005; 927766; omslag
  - 0512210101, 2005; 927767; omslag
  - 0512220013, 2005; 927768; omslag
  - 0512220031, 2005; 927769; omslag
  - 0512220050, 927770; omslag
  - 0512220054, 927771; omslag
  - 0512230016, 2005; 927772; omslag
  - 0512230022, 2005; 927773; omslag
  - 0512280007, 2005; 927774; omslag
  - 0512280090, 2005; 927775; omslag
  - 0512290001, 2005; 927776; omslag
  - 0512290109, 2005; 927777; omslag
  - 0512290170, 2005; 927778; omslag
  - 0512290172, 2005; 927779; omslag
- voorbeeld V-dossiers
  - 0501010001, 2005; 927780; omslag
  - 0501170196, 2005; 927781; omslag
  - 0502010194, 2005; 927782; omslag
  - 0502150201, 2005; 927783; omslag
  - 0502280357, 2005; 927784; omslag
  - 0503150344, 2005; 927785; omslag
  - 0503300122, 2005; 927786; omslag
  - 0504150171, 2005; 927787; omslag
  - 0505030170, 2005; 927788; omslag
  - 0505230022, 2005; 927789; omslag
  - 0506070054, 2005; 927790; omslag
  - 0506210001, 2005; 927791; omslag
  - 0507060062, 2005; 927792; omslag
  - 0507200238, 2005; 927793; omslag
  - 0508090256, 2005; 927794; omslag
  - 0508310186, 2005; 927795; omslag
  - 0509210100, 2005; 927796; omslag
  - 0510120082, 2005; 927797; omslag
  - 0511010489, 2005; 927798; omslag
  - 0511250218, 2005; 927799; omslag